【裁判字號】    97,裁,1167
【裁判日期】    970214
【裁判案由】    綜合所得稅
【裁判全文】
最  高  行  政  法  院  裁  定
                                     97年度裁字第01167號
上  訴  人  甲○○
被 上訴 人  財政部臺灣省南區國稅局
代  表  人  邱政茂
上列當事人間綜合所得稅事件，上訴人對於中華民國96年10月23
日高雄高等行政法院96年度訴字第451號判決，提起上訴，本院
裁定如下：
    主  文
上訴駁回。
上訴審訴訟費用由上訴人負擔。
    理  由
一、按對於高等行政法院判決之上訴，非以其違背法令為理由，
    不得為之，行政訴訟法第242條定有明文。是對於高等行政
    法院判決上訴，非主張該判決違背法令以為上訴理由，即屬
    不應准許，自應認為不合法而駁回之。
二、本件上訴人係信合美診所合夥人，民國92年度綜合所得稅結
    算申報，原列報該診所收入總額新臺幣（下同）124,701,94
    7元，費用總額99,751,926元，全年所得額24,950,021元，
    嗣該診所於94年3月18日更正申報業務損益計算表，收入總
    額154,652,770元，費用總額123,709,589元，被上訴人審查
    以該診所調增後之費用總額123,709,589元，高於原帳載費
    用100,346,633元，顯有異常；且診所不同意就差額收入29,
    950,823元按全額計入所得額，是被上訴人依書面審核要點
    第4點以執行業務者符合第3點各款規定之一，且申報收入與
    國稅局核算收入相符者；或雖不符或有漏報收入，但業者同
    意就差額收入或漏報收入加計所得額並繳清稅款者，准予書
    面審核，否則應調帳查核之規定，要求上訴人提供帳簿文據
    以供被上訴人查核，然上訴人並無法提供帳簿文據以供被上
    訴人查核，被上訴人乃依查得資料核定收入總額154,694,71
    0元，費用總額107,409,553元，全年所得額47,285,157元，
    並按上訴人合夥比例16%計算，核定其執行業務所得7,565,6
    25元，併課92年度綜合所得稅，上訴人不服，循序提起行政
    訴訟，為原審以96年度訴字第451號判決駁回，提起上訴，
    經查上訴人在原審之各項主張如何不足採，原判決均已詳為
    論斷，並無不合。核其上訴狀所載內容，係重複起訴狀之記
    載，因起訴狀既係原審判決前作成，其內容自不可能有原判
    決如何違背法令之論述，此外上訴人並未提出具體說明原判
    決有何違背法令，依首揭說明，其上訴難認合法。
三、據上論結，本件上訴為不合法，依行政訴訟法第249條第1項
    前段、第104條、民事訴訟法第95條、第78條，裁定如主文
    。
中    華    民    國    97    年    2     月    14    日
                    最高行政法院第三庭
                        審判長法官  黃  璽  君
                              法官  林  茂  權
                              法官  鄭  忠  仁
                              法官  黃  本  仁
                              法官  吳  東  都
以  上  正  本  證  明  與  原  本  無  異
中    華    民    國    97    年    2     月    14    日
                              書記官  彭  秀  玲


司法院資訊處製作；財團法人民間司法改革基金會備份。
